# 求助陈版，关于购买股权入账问题

提问人：永广 时间：2020-04-08 08:05:24
基本信息：B公司有两个股东C和D，C占比51%，D占比49%，C和D的股权都做了质押融资，现D将其持有B49%的股权转让给A，A已经将股权转让款支付给D了，由于股权质押无法办理工商变更，并且该股权转让行为也没有通知质权人，但A已经实际参与公司的经营了，这种情况下， 2019 年年报的时候A如何入账，我的理解是A应该计入其他应收款

回答人：chenyiwei
关键是（ 1 ）A是否已经实质上参与了B的财务和经营决策，并享有股东权利和承担股东义务；（ 2 ）最终解除质押并完成股权转让和过户是否不存在实质性的障碍，特别是原股东D偿还与该质权对应的债务是否无重大不确定性。
如果同时满足这两个条件的，可基于实质重于形式原则确认为长期股权投资并按权益法核算。但需在附注中充分披露该股权尚未实现过户，以及仍处于质押中的事实。
如果不满足上述条件的，则作为预付股权收购款，确认为其他非流动资产。